【裁判字號】    95,台上,3212
【裁判日期】    950609
【裁判案由】    違反槍砲彈藥刀械管制條例
【裁判全文】
最高法院刑事判決            九十五年度台上字第三二一二號
    上  訴  人  甲○○
                        號11.
                        （另案在台灣高雄監獄執行中）
上列上訴人因違反槍砲彈藥刀械管制條例案件，不服台灣高等法
院高雄分院中華民國九十五年四月十一日第二審判決（九十五年
度上訴字第一號，起訴案號：台灣高雄地方法院檢察署九十年度
偵字第二一五六五、二三五三五號、九十一年度偵字第一三八三
號），提起上訴，本院判決如下：
    主  文
上訴駁回。
    理  由
按刑事訴訟法第三百七十七條規定，上訴於第三審法院，非以判
決違背法令為理由，不得為之。是提起第三審上訴，應以原判決
違背法令為理由，係屬法定要件。如果上訴理由狀並未依據卷內
訴訟資料，具體指摘原判決不適用何種法則或如何適用不當，或
所指摘原判決違法情事，顯與法律規定得為第三審上訴理由之違
法情形，不相適合時，均應認其上訴為違背法律上之程式，予以
駁回。本件原判決撤銷第一審關於論處上訴人甲○○以未經許可
，製造改造手槍，累犯罪刑部分之判決，改判仍論上訴人以共同
未經許可，製造可發射子彈具有殺傷力之改造手槍，累犯罪，處
有期徒刑柒年，併科罰金新台幣（下同）貳拾萬元，並諭知罰金
易服勞役之折算標準；扣案如原判決附表編號一、二、三、四所
示之物均宣告沒收之。係依憑上訴人供認：藏放如原判決附表編
號三所示槍枝之高雄縣橋頭鄉○○○路一三六巷二弄八號一樓係
其所承租，且伊綽號「Ｌ」等情不諱，參酌證人即查獲已判刑定
讞被告李育昇（幫助未經許可，製造可發射子彈具有殺傷力之改
造手槍罪部分，經第一審法院判處有期徒刑參年，併科罰金拾貳
萬元確定）之警員宋瀚昌結證：民國九十年（原判決誤載為九十
一年）十一月二十一日，伊與同事黃崑臨在高雄市楠梓區○○○
路一一二巷一號進順發工廠前，在李育昇所駕車輛內，搜得如原
判決附表編號一所示之手槍，進入該工廠後，查扣如原判決附表
編號四所示之改造槍枝工具一批，再於工廠後門旁之草叢中扣得
如原判決附表編號二所示之改造之霰彈槍一支；證人李育昇供證
：伊自九十年十一月上旬，陸續至進順發工廠五、六次，被查獲
前，綽號「Ｌ」即上訴人及綽號「賓仔」男子均在工廠內，警方
進入後，該二名男子自後門逃逸，工廠左邊隔一間小房間，供作
改造槍枝之用，上訴人、「賓仔」有改造扣案槍枝，伊僅幫忙拿
工具及清掃地上雜物；證人即已判刑定讞被告林文祥（經第一審
法院判處有期徒刑壹年陸月，併科罰金陸萬元確定）證謂：九十
年十一月初某日，上訴人交付如原判決附表編號三所示之改造手
槍一支（含彈匣一個），伊將該改造手槍藏放在上訴人所承租之
高雄縣橋頭鄉○○○路一三六巷二弄八號一樓變電箱內，嗣伊帶
同警察前往取出，並曾見過上訴人與綽號「賓仔」之男子在工廠
內改造槍枝；證人吳鴻昇指認上訴人之檔案照片後證以：伊自九
十年十一月十七日起，至進順發工廠五、六次，是幫綽號「Ｌ」
之男子即上訴人買晚餐及宵夜，並在該工廠看過李育昇二次，最
後一次看見上訴人及李育昇是在同年月二十一日上午五時許各等
語，及卷附內政部警政署刑事警察局九十年十二月十二日刑鑑字
第二二五八一八號（原判決誤載為二三六六一號）、同局九十年
十二月三十一日刑鑑字第二三六六一一號（原判決誤載為二二五
八一八號）鑑驗通知書（經鑑驗結果認：如原判決附表編號一所
示之槍枝係仿BERETTTA廠半自動手槍製造之玩具槍塑膠槍身與土
造金屬滑套、槍機、金屬槍管組合而成之改造手槍，機械性能良
好，可擊發適用之子彈，認具殺傷力；如同附表編號二所示之土
造轉輪式鋼管槍，以拉放撞針方式擊發子彈，可裝填12 GAUGE之
制式霰彈，機械性能良好，認具殺傷力；如同附表編號三所示之
槍枝《含彈匣一個》係由仿SIGSAUER廠半自動製造手槍製造之金
屬玩具手槍，更換土造金屬槍管改造而成之改造手槍，機械性能
良好，可擊發子彈，認具殺傷力等情）、同局九十二年一月八日
刑鑑字第０九一０三三九四七八號函（略稱：該局對於槍枝之鑑
驗，如需進行實際試射，需考量適用子彈取得之問題，且子彈製
造過程或發射子彈時，常因土（改）造槍、彈具不穩定性，造成
槍枝或子彈爆炸，且爆裂所造成之碎片，極易傷及製造者或持槍
者，故因礙於設備、人力及安全等因素考量，對於原判決附表之
槍枝之鑑定，係以性能檢驗法鑑驗，該法之原理及方法係以實際
操作、檢測其結構是否完整、金屬槍管是否貫通、是否具完整之
裝填、鎖閉及擊發裝置等方式，進行槍枝結構、功能是否完整之
研判，倘其結構完整，發揮其功能者，則認其性能良好，可擊發
適用之子彈，認具殺傷力等情）等證據資料，而為論斷，已敘述
其所憑之證據及認定之理由。而以上訴人否認有違反槍砲彈藥刀
械管制條例之犯行，並辯稱：當時伊不在場，亦未改造手槍，本
件都是綽號「賓仔」之人所為云云，係飾卸之詞，無足採取，在
理由內依憑調查所得證據，詳加指駁；並說明：(一)證人林文祥雖
曾供稱：伊於警詢時之供述，係遭警察刑求所致云云；並提出驗
傷診斷書，及經證人王嘉和所附和，惟經審酌其傷勢明顯而易見
，且均係擦傷，如果警方有刑求之不法行為，豈有在王嘉和面前
公然為之，並造成明顯擦傷之理；又其於九十一年一月八日檢察
官偵查時固供證：因上訴人找警察抓伊，伊很生氣，才說槍是上
訴人的等語，但其於檢察官九十年十二月十四日、九十一年一月
三日、同年月二十二日及同年月三十一日訊問時，均供明：在住
處查獲之改造槍枝係上訴人所寄放無訛，足認其在警詢中所為陳
述，係出於其自由意思，並非受刑求所致。參以證人即警員宋瀚
昌在第一審結證：查獲上訴人後，曾詢問其關於槍、彈之事，上
訴人即帶伊前往高雄縣湖內鄉○○○路查獲林文祥，林文祥表示
槍枝放在上訴人位在高雄縣橋頭鄉○○○路租屋處等語，足認原
判決附表編號三所示之槍枝確係上訴人所有。(二)上訴人在偵查中
供稱：進順發工廠是伊岳父之工廠，伊每星期約去兩天，林志祥
偶而會至工廠來坐一下，李育昇及吳鴻昇均曾到過進順發工廠等
語，可見李育昇等證人之指證應係真實，至上訴人雖聲請傳訊「
賓仔」到庭，惟其無法提供「賓仔」之詳細姓名及住址以供傳訊
，且依上述證據已足認定上訴人有改造槍枝之行為，自無再行查
證必要之理由。從形式上觀察，原判決並無違背法令之情形存在
。上訴意旨略稱：(一)進順發工廠乃上訴人之岳父所承租後，由上
訴人借予「賓仔」使用，上訴人未曾在該工廠內進出，對於「賓
仔」在廠內所為何事，並不知情，且現已查知「賓仔」之真實姓
名為李慶裕，正於台灣澎湖監獄服刑中，自有傳訊之必要。(二)證
人林文祥前後之證述不一，本件於高雄縣橋頭鄉○○○路一三六
巷二弄八號一樓所查獲之槍枝乃林文祥所有，與上訴人無關，又
證人李育昇及林文祥為脫免其罪及挾怨報復，乃誣指上訴人涉及
本案云云。惟查：（一）證據之取捨，為事實審法院之職權，倘
其採證認事並不違背證據法則，即不得任意指為違法。又證人之
陳述部分前後不符，或相互間有所歧異時，究竟何者為可採，法
院仍得本其自由心證予以斟酌，非謂一有不符或矛盾，即應認其
全部均為不可採信。本件證人林文祥所為之先後證述，雖有不一
，仍不影響其就主要事實之證述所具憑信性，原判決已就相關事
證詳加調查論列，復綜合證人宋瀚昌等人之證言，參互斟酌判斷
，資為不利於上訴人之認定，併已說明其如何取捨判斷而得心證
之理由，又依卷內資料，並無證據足資證明證人李育昇及林文祥
之證述有虛偽不實之客觀情形，原判決因而採信彼等之證述，並
無違誤。上訴意旨所為指摘無非就原審採證認事之職權行使，任
憑己見，泛言指摘，再為事實上之爭執，並非依據卷內訴訟資料
而為之具體指摘，自非正當之第三審上訴理由。（二）刑事訴訟
法第三百七十九條第十款所稱「依本法應於審判期日調查之證據
」，以第二審法院審判中案卷內所存在之證據，且有調查之可能
性者為限，倘無從調查之證據，例如姓名年籍不詳或所在不明而
無從傳喚者，即不在應調查證據之範圍。原判決已說明上訴人於
原審審理時，並未提供綽號「賓仔」之真實姓名及住址以供傳訊
，且依上述證據已足認定上訴人有本件犯行，並無再行查證必要
之理由，原審認綽號「賓仔」顯然無從傳喚，未予調查，亦無應
於審判期日調查之證據而未予調查及判決理由不備之違法。上訴
意旨妄指為違法，自非依據卷內訴訟資料執為指摘之適法第三審
上訴理由。其上訴違背法律上之程式，應予駁回。
據上論結，應依刑事訴訟法第三百九十五條前段，判決如主文。
中    華    民    國  九十五  年    六    月    九    日
                      最高法院刑事第六庭
                          審判長法官  林  增  福
                                法官  邵  燕  玲
                                法官  張  清  埤
                                法官  陳  世  雄
                                法官  吳      燦
      本件正本證明與原本無異
                                      書  記  官
中    華    民    國  九十五  年    六    月   十九   日
                                                      Ｅ


司法院資訊處製作；財團法人民間司法改革基金會備份。
